Inventaris van kaarten en tekeningen behorend tot de archieven van de Staatssecretarie en het Kabinet des Konings, (1777) 1813-1864
Nationaal Archief, Den Haag
Staatssecretarie en het Kabinet des Konings
Staatssecretarie / Kaarten
archiefvorming: 1813-1864
oudste stuk - jongste stuk: 1777-1864
STS
302 inventarisnummer(s);
Kaarten en tekeningen.
Nationaal Archief
Staatssecretarie; Kabinet des Konings
De verzameling bevat kaarten en tekeningen behorende tot het archief van de Staatssecretarie en het Kabinet des Konings, grotendeels uit de periode 1814-1830; naast topografische en geologische kaarten van het huidige Nederland, België en de Koloniën bevat het archief atlassen, kaarten en plannen voor waterwerken, verdedigingswerken, grenzen, infrastructuur, ontwerpen voor stadsuitbreidingen en ontwerpen voor het Koninklijk Paleis in Brussel. Daarnaast zijn er ontwerpen voor kostuums voor ministers en hoge ambtenaren bewaard gebleven en een verzameling portretten van de koninklijke familie.
Archiefvorming
Geschiedenis van de archiefvormer
De kaarten en tekeningen beschreven in deze plaatsingslijst behoren tot het archief van de Staatssecretarie 1813-1840 en het Kabinet des Konings 1841-1897, ze zijn apart bewaard gebleven naast de series Koninklijke Besluiten.
Het bestand is in twee gedeelten te verdelen. Een eerste deel betreft kaarten (nrs. STS 1-130; 198) waarvan de oorspronkelijke band met de bijbehorende Kon. Besluiten zoveel mogelijk is hersteld. Dit is vermeld middels een annotatie in de beschrijving.
Van een tweede gedeelte (nrs. STS 131-192) is de band met de Kon. Besluiten niet gebleken.
In deze lijst zijn slechts een gering aantal kaarten en tekeningen, die bij de koning zijn ingediend en/of als toelichting bij een zaak hebben gediend, opgenomen. Enerzijds bevinden zich nog een groot aantal kaarten en tekeningen bij de Kon. Besluiten, in beheer bij de Tweede Afdeling Anderzijds zijn kaarten en tekeningen, ingediend bij de koning voor "consideratie en advies", naar andere overheidsinstellingen en ambtenaren doorgestuurd, om na vaststelling van het Kon. Besluit niet te worden geretourneerd. Gedeponeerd in bijvoorbeeld de departementsarchieven kregen de kaarten en tekeningen een eindbestemming.
Geschiedenis van het archiefbeheer
De verwerving van het archief
Het archief is bij Koninklijk Besluit of ministeriële beschikking overgebracht.
​Inventarisnummers 131-192 zijn in 1914 als een verzameling kaarten door het Kabinet des Konings aan het ARA overgedragen en beschreven door Bondam in Verslagen omtrent 's Rijks Oude Archieven (VROA) 27 (1914).
Aanwijzingen voor de gebruiker
Openbaarheidsbeperkingen
Volledig openbaar.
Materiële beperkingen
Het archief kent beperkingen voor het raadplegen van stukken als gevolg van slechte materiële staat.
Aanvraaginstructie
Openbare archiefstukken kunnen online worden aangevraagd en gereserveerd. U kunt dit ook via de terminals in de studiezaal van het Nationaal Archief doen. Om te kunnen reserveren dient u de volgende stappen te volgen:
Creëer een account of log in.
Selecteer in de archiefinventaris een archiefstuk.
Klik op ‘Reserveer’ en kies een tijdstip van inzage.
Verwant materiaal
Beschikbaarheid van kopieën
Inventarisnummers van dit archief zijn niet in kopievorm beschikbaar
Afgescheiden archiefmateriaal
2.02.01 Archieven van de Algemeene Staatssecretarie en van het Kabinet des Konings met de daarbij gedeponeerde archieven, 1813-1840
Beschrijving van de series en archiefbestanddelen
- Amsterdam-Vreeswijk. Kaart van de grote weg van Amsterdam naar Vreeswijk, met vaststelling van tollen., 1814; 1; 1 blad
  Behoort bij KB 8 juni 1814 nr. 62
  Zie ook (Hingman) VTH nrs. 1286-1289, 1294, 1366-1367
  kaart
- Sas van Gent. Tekeningen van een aan te leggen sluis in de Niervaart bij Sas van Gent., 1815; 2; 3 bladen
  Behoort bij KB 13 mei 1815, nr. 19, en Rapport Waterstaat 8 mei 1815, nr. 2675
- Frans-Belgische Grens. "Tableau indicatif á la ligne des frontieres faisant l'objet de la reconnaissance militaire en 1816 et en 1817", door de Petit, le Luit., 3; 1 blad
- Suriname. "Kaart van de Colonie Suriname en Zuid-Amerika benevens deszelfs linie van defensie"., 1816; 4; 1 blad
  gecopieërd door H.F. Camp, le Luit. der Artillerie
  Behoort bij KB 30 nov. 1817, nr. 5
- Brussel. Tekeningen van een plan voor de bouw van een Comediezaal (Orangerie) te Laken, Brussel., 1817; 5A-5C; 3 bladen
  - Blad 1, 5A
  - Blad 2, 5B
  - Blad 3, 5C
- Brugge. Tekeningen van plan voor de verbouwing der militaire gevangenis te Brugge, voor 200 gevangenen., 1819; 6; 1 deel
  Vervaardigd door: Kammer
  Behoort bij KB 10 juli 1819, nr. 141
- Zuid-Nederland. Plattegronden van vestingen in de Zuidelijke Nederlanden., 1816-1819; 7A-7Q; 17 bladen
  Vervaardigd door: J.A. Mouchard en Duttoeuil Luitenant-ingenieurs
  - Maastricht., 7A
  - Namen., 7B
  - Ath., 7C
  - Bergen., 7D
  - Philippeville., 7E
  - Hoei., 7F
  - Doornik., 7G
  - Nieuwpoort., 7H
  - Oostende., 7I
  - Meenen., 7J
  - Ieperen., 7K
  - Charleroy., 7L
  - Luik-Chartreuse., 7M
  - Luik., 7N
  - Liefkenshoek en Lillo., 7O
  - Antwerpen., 7P
  - Mariënburg., 7Q
- Antwerpen. Kaart van Antwerpen en omgeving uitgegeven door de"Luit. Capitaine, premier ingenieur de la Carte générale de la republique francaise", gedrukt., z.j.; 8; 1 blad
- Koegras. "Kaart van de in 1817 ingedijkte landen van het Koegras en de daaraan grenzende terreinen, met aanwijzing der onderscheidene soorten grond, met het plan verkaveling 't welk mede op deze kaart in gebracht door de conducteur van den Waterstaat C.W.M. Klijn", benoemd bij Min. besl. d.d. 20 juli 1819, nr. 3140-12005., 9; 1 blad; schaal 1:10.000
  Zie ook copie-kaart inv.nr. FIDZ 24
- Penayoeng Bivak. Kaart van het Bivak Penayoung (Peunajong) en van de Kraton met omstreken in Atjeh., 1820; 10; 1 blad
  Behoort bij KB 3 febr. 1820
- Nederland. "Nieuwe kaart van het Koninkrijk der Nederlanden en het Groot Hertogdom Luxemburg, met aanwijzing der nieuwe postwegen, opgedragen aan den Directeur-Generaal der posterijen, Barendt van Pallendt van Keppel"., 1816-1819; 11; 1 blad; schaal 1:800.000
  Uitgegeven door F.J. Weygand
  Behoort bij KB d.d. 25 febr. 1821, nr. 68. betreffende klasse indeling, beheer en onderhoud wegen
- Amsterdam. Plannen voor de inrichting van de lijnbaan der voormalige Oost Indische Compagnie te Amsterdam tot werk- en bewaarplaats voor de Artillerie der Marine en ter vergroting van de geschutwerf van de Marine., 1821; 12; 3 bladen
  Behoort bij KB 7 sept. 1821, nr. 122
- Palembang. Plan van de batterijen te Palembang en ligging der schepen op den 24 juni 1821., 13; 1 blad
  Uit Kab. nr. 292
- Antwerpen-Lokeren. "Route de 1-re Classe nr. 3 d'Anvers aux Limites de la France, section d'Anvers á Lokeren. Plan d'un partie de la traverse de Zwijndrecht" (Oost-Vlaanderen)., 1821; 14; 1 blad
- Scheepsvoertuig. Tekening van een voertuig om boten in Engeland door een stoommachine op hellende vlakken in binnenlands kanalen te slepen., 1822; 15; 2 bladen
  Behoort bij KB 14 aug. 1822, nr. 114.
  Zie ook: 4.WCAP inv.nrs. 1972-1973
- Noodpont. Tekening van een noodpont ter beveiliging van de grote sluizen bij stormvloeden., 1822; 16; 1 blad
  Vervaardigd door: J. Blanken Jansz
  Behoort bij KB 18 aug. 1822, nr. 124
  Zie ook 4.WCAP, inv.nrs. 1371; 3653
- Deventer. Kaart van een gedeelte van de groote weg nr. 1, tusschen Deventer en de herberg de Renkeler met het trace langs de overlaat aan de Snippelingsdijk., 1822; 17; 1 blad
  Niet raadpleegbaar
  Vervaardigd door: de hoofd Ingenieur in het 6e district
  Behoort bij KB 23 aug. 1822, nr. 19
- Antwerpen. Plan de 1'Hôtel du Gouvernement de la province d'Anvers., 1823; 18; 1 blad
- Nieuwe Diep. Plan en profieltekening van de uitschuiving of val in de groten Havenkaai en dijk van het Nieuwe Diep., 1823; 19; 1 blad
  Bijlage bij 16 mei 1823, nr. 52 W
  Zie ook: BLF inventarisnummer 148
- Brussel. "Reconstruction du Pont de Laeken, dans la Route de 1-re classe nr. 3, Brussel 1823., 20; 1 blad
  Behoort bij KB 30 juni 1823, nr. 133
- Duinkerken. Tekening van een verzoek van de inwoners van Duinkerken aan Koning Willem I voor het bijwonen van een muziekconcours te Gent., 1823; 21; 1 blad
- Hellevoetsluis. Tekeningen van een kap over het timmerdok met twee werkkappen op Marinewerf te Hellevoetsluis., 1824; 22; 3 bladen
  Vervaardigd door: ( P. Glavimans )
  Behoort bij KB 19 mei 1824, nr. 6
- Nederland. Gedeelten van een kaart van het Koninkrijk der Nederlanden., z.j., (ca. 1825); 23; 4 bladen
  Vervaardigd door: F. Delen
  Aanwezig zijn bladen III, 8, 12, 15
- Heusden. Kaart van een gedeelte van de gemeente Heusden in Oost-Vlaanderen met een nieuw voorgestelde weg bij de hofstede van de heer Strobbe., 1825; 24; 1 blad
- Alsemberg. Plan van een gedeelte der rivier van Alsemberg van de molen van de heer Winderieke tot die van Vandionard in verband met een te bouwen molen door de heer Vaucamp te Huijsinghen in Zuid-Brabant., 1825; 25; 3 bladen
- Doornik. "Plan general de la Manufacture de porcelaines et fayences de Monsieur De Bellignes á Tournay"., 1825; 26; 1 blad
- Duinen. Tekening van de duinen langs de Noordzee tusschen Scheveningen en Wassenaar., 1825; 27; 1 blad
  Vervaardigd door: C. Reyers Az.
  Behoort bij 24 jan. 1825, nr. 73
- (St) Hubert. "Plan d'une partie des Batiments et dependances de l'ancienne Abbaye de St. Hubert"., 1825; 28; 1 blad
  "dresse par l'ingenieur provincial E.F. Godin"
  Deze kaart draagt de volgende Exhibita: 31 jan. 1825, nr. 115, 23 febr. 1825, nr. 97 en 12 maart 1825, nr. 12
- Kostumen. Ontwerp-tekening voor kostumen van ministers en hoge ambtenaren., 29A-29B; 2 bladen
  Behoort bij KB 12 mei 1825, nr. 54
  - Blad 1, 29A; 29
    tekening
  - Blad, 29B; 29
- De Rijn. Technische tekeningen van een verbouwingsplan van het fregat de Rijn tot een stoom-oorlogsschip bestemd voor de vaart op W-Indië., 1825; 30A-30E; 5 bladen
  Vervaardigd door: P.A. Bruyn
  Behoren bij KB 22 juli 1825, nr. 110
  - Blad 1, 30A
  - Blad 2, 30B
  - Blad 3, 30C
  - Blad 4, 30D
  - Blad 5, 30E
- Oost-Friesland. "Küsten-Charte von dem Fürstenthum Ostfriesland und der Herschaft Jever der durch die Fluthen von 3 u. 4 Feb. 1825 an den Deichen angerichteten Zerstörungen nebst einigen beigefügten Zeichnungen"., 31; 1 blad
  Entworfen von Fr. Br. Dunker á Jever
  Behoort bij KB 8 juli 1825, nr. 24 A nader 25 aug. 1825, nr. 88
- Brussel. Tekening van het Koninklijk paleis te Brussel en omgeving na de gehele voltooiing, door T.F. Suys, de Bouwmeester der Koninklijke Paleizen op 27 juli 1825 aan de Minister van Binnenlandse Zaken aangeboden., 32; 1 blad
  Behoort bij 30 aug. 1825, nr. 152
- Javaan. Tekening van het fregat de Javaan, in O-Indië gebouwd., 33; 1 blad
  Behoort bij KB 1 juni 1824, nr. 83
- Breskenskanaal. Kaarten van onderzoek naar de verlenging van het Kanaal van Sluis naar de Westerschelde bij Breskens, overgelegd bij rapport van Hoofdingenieur, d.d. 15 juli 1825, nr. 846., 34A-34E; 5 bladen
  - Bijlage I. Topografische kaart van het voormalig staats Vlaanderen., 34A
  - Bijlage VII. Rijzing des vloeds en daling der eb in de Westerschelde. Schaal der verhangen., 34B
  - Bijlage II. Kaart van het terrein bewesten de stad Sluis., 34E
    Aanwezig zijn bijl. I-III, VI en VII.
    Behoort bij KB 19 dec. 1825, nr. 36.
- Brussel. Plattegrond met een plan voor de aanleg van een nieuwe stadswijk, genaamd faubourg Guillaume, te Brussel., 1824; 35; 1 blad
  Vervaardigd door: J.B. de Bouge
- Luxemburg. Carte geographique des Arrondissements judiciaires de Marche, Neuf-Chateau et de St. Hubert, naar L'Atlas de France, en Ferraris et Kapitaine, behorend bij wetsontwerp tot vermindering van het aantal rechtbanken 1e aanleg., 1824; 36; 2 bladen
  Behoort bij KB 16 aug. 1824, nr. 25
- Amsterdam. Plattegrond en ontwerptekeningen van een gerechtshof te Amsterdam., 1823-[1825]; 37; 5 bladen
  Behoort bij K.B. 6 dec. 1825. E 20 geheim
- Fraire-Feroul. "Plans topographiques des terrains situes sur 1e territoire des communes de Fraire-Feroul, Morialme, St. Aubin et Orient, province de Namur, 1826"., 38; 6 bladen
- Portretten. van prof. G.J. Meyer, hoogleraar aan het athaeneum te Brussel, 1818-1830 en aan de academie te Groningen 1830-1848 en van twee andere professoren, waarvan de namen niet vermeld zijn., (ca. 1830); 39; Litho's; 3 bladen
  De litho's zijn gemerkt pl. 1.2.3
  De prof, op pl. 1 draagt in zijn hand een bul waarop nog zichtbaar is "CCXXVI" waarschijnlijk 1826
- Overijssel. "Kaart van dat gedeelte der provincie Overijssel hetwelk bij de jongsten watersnood op 4 en 5 februari 1825 geheel is overstroomd. Met gedenkstuk door J.J. Sorg, 1826"., 40; 2 bladen
  Behoort bij de beschrijving van Overijssels watersnood
- Den Helder, 41A-41B; 2 bladen
  - Plan en profieltekening van het droge kieldok te Willemsoord aan het Nieuwediep behorend bij de memorie van inspecteur-generaal van waterstaat J. Blanken Jzn., 41A
  - Plattegrond, opstand- en profieltekeningen van de voorgestelde werken aan het Drooge Kieldok te Willemsoord aan het Nieuwe Diep, behorende bij het rapport van de Hoofdingenieur (D. Mentz) in Noord-Holland d.d. 30 sept. 1828, nr. 776., 41B
    Zie ook: 4.WCAP, inv.nrs. 838-839
- Berlijn. "Grundiss von Berlin Gezeichnet von W.v. Mollendorf im Jahr 1825", ingezonden bij octrooi-aanvraag Bolzani voor zijde-teelt., 42; 4 bladen
  Behoort bij KB 17 maart 1826, nr. 119.
  De rand vertoont de belangrijkste gebouwen
- Luik. "Plan presentent les traces projectes pour 1'axe de la route de 1-re classe nr. 9 aux abords de l'ancienne eglise de St. Severin á Liege". Behorend bij verzoekschrift Gedeputeerde Staten Luik., 43; 1 blad
  Behoort bij 14 april 1826, nr. 158
- Heiligerlee. Tekening van een graftombe voor Adolf graaf van Nassau gesneuveld te Heiligerlee, 1568, opgericht aldaar., 1826; 44; 1 blad
  Vervaardigd door: G. Barbiers
  Behoort bij KB 22 sept. 1826, nr. 113
- Nederland. "Beknopte aardrijkskundige, administratieve en staatkundige atlas van het Koninkrijk der Nederlanden"., 1826; 45A-45C; 3 delen
  Behoort bij KB 18 Nov. 1826 No. 225.
  Inkompleet
  - deel 1., 45A
  - deel 2., 45B
  - deel 3., 45C
- Europa. "Carte phisique, politique, statistique et comperative de l'Europe par M.A. Denaix, 1827"., 46; 4 bladen
- Brussel. "Plan Geometral du Batiment dependances de la cidevant Cour de Bruxelles"., 46A; 1 blad
  Behoort bij 10 juli 1826, nr. 84/A
- Brussel. Ontwerp voor verlegging van de provinciale weg tussen Brussel en Schaersbeek bij de Laekenbrug., 27 juni 1827; 47; 1 blad
  Behoort bij KB 4 aug. 1827, nr. 220
- Brussel. Extract uit de kadastrale kaart der stad Brussel., 21 aug. 1827; 48; 1 blad
- Gelderland. "Kaart van de Koninklijke en Groote wegen of heirbanen alsmede gemeente- of correspondentiewegen in de provincie Gelderland". Behorende bij het Prov. reglement op de wegen door J. Willemse., 49; 3 bladen
  steendruk van D.K. Muller en Comp. te Arnhem
  Behoort bij 3 nov. 1827, nr. 5 B
- Brabant-Zuid. "Carte du Brabant meridional, divisee en arrondissements, communaux etc., decidiee á M. de Bouge, auteur de plusieurs ouvrages par J.B. Valvet. Imp. Lith. de Jobard freres (1827)"., 50; 2 bladen
  Behoort bij 27 nov. 1827, nr. 142
- Smilde. Kadastrale kaart van de Sectie L der gemeente Smilde, provincie Drenthe., 10 dec. 1827; 51; 1 blad
- Europa. "Mappemonde comperative ou nouveau planisphere contenant la charpente des deux contenents, leur grandes divisions naturelles et les rapport homoloques des principales contrees du monde avec les pays de l'Europe par M.A. Denaix"., 1828; 52; 14 bladen; gedrukt
  Zie ook nr. 46
- Koninklijke Familie. Portretten van de Koninklijke familie, uitgegeven door Linati. Litho's de la Cour de Pays-Bas., 53.1-53.7; 7 bladen
  Behoort bij KB 5 januari 1828 nr. 12
  - S.A.R. Louise Auguste princesse Frederike., 53.1
  - Koning Willem I., 53.2
  - Prins Frederik., 53.3
  - S.A.R. Wilhelmine Frederique Louise Charlotte Marianne., 53.4
  - S.A.R. Willem Frederik., 53.5
  - Princes Anna Paulowna., 53.6
  - Koningin Frederique Louisa Wilhelmina., 53.7
- Maas. Kaart van de rivier de Maas bij Rotterdam ter aanwijzing der voorgesteld wordende plaatsen voor het bouwen van een bergplaats van Buskruid., 1828; 54; 1 blad
  Behoort bij KB 18 Jan. 1828, nr. 14
- Gelbressee. "Plan topographique des terrains situes sur les communes de Gelbressee, Franc Waret et Vezin prov. Namur, demandes en concession pour y extraire des mines de fer par M.Ch.M. Lidwine, Marquis de Croix á Paris"., 19 mei 1826; 55; 3 bladen
  "leve par J.B. Crespin"
  Behoort bij KB 4 april 1828, nr. 128
- Bonaire. "Kaarten van het eiland Bonaire naar de originele van de kapitein Ingenieur H.J. Abbing", met geologische en mineralogisch onderzoek door de opperbergraad C.E. Stifft., 1828; 56; 1 blad
  Behoort bij KB 30 april 1828, M 13 geheim
- Aruba. "Kaart van het eiland Aruba, gevolgd naar de opmeting in den jare 1820 gedaan onder directie van den kapitein ter zee S.W. van Spengler verrijkt door den kapitein, R.F. van Raders"., 1828; 57; 1 blad
- Curacao. Kaart van het eiland Curacao, geologisch daargesteld door den opperbergraad C.E. Stifft., 1828; 58.1-58.3; 1 blad
  Behoort bij 30 april 1828, M 13 geheim
  - Blad 1, 58.1
  - Blad 2, 58.2
  - Blad 3, 58.3
- IJ. Kaarten van de afdamming van het IJ, bedijking van het Wijkermeer en kanaalaanleg van Amsterdam naar de Noordzee., 1828; 59; 2 bladen
  Behoren bij KB 4 juli 1828, nr. 68
- Renooy. Project eener nieuw te bouwen Roomsch Katholieke kerk en pastorie te Renooy prov. Gelderland., 1827; 60; 1 blad
  Vervaardigd door: de Ingenieur A.C. Krol
  Behoort bij KB 10 juli 1828, nr. 83
- Turkije (Europees). "Partie de la Turquie d'Europe. Blad nr. 154 de l'Atlas de l'Europe". Met prospectus en tableau der geheele atlas., 1828; 61; 1 omslag/3 stukken
  Behoort bij 13 aug. 1828, nr. 180
- Arnhem. Uittreksels uit de kadastrale kaart van Arnhem., 62.1-62.2; 2 bladen
  - Klarenbeek, Sonsbeek en Arnhemse Broek., 62.1
  - Sterrenburg en Klingenbeek., 62.2
    Behoren bij 18 sept. 1828, nr. 9B Binnenlandse Zaken
- Willem I. Tekening van F. Schouly uit Luik, waarop een afbeelding van Koning Willem I met in den rand eenige regeeringsgebouwen enz. aangeboden ter bekoming van onderstand., 1828; 63; 1 blad
  Behoort bij KB 9 okt. 1828, nr. 63
- Alem. Bouwtekening van de Roomsch Katholieke kerk te Alem, met plan van verandering., 64; 2 bladen
  Behoort bij 13 nov. 1828, nr. 78 A Binnenlandse Zaken
- Gorinchem. Plan van de inrichting van een nieuwe algemene begraafplaats te Gorinchem., 1828; 65; 2 bladen
  Behoort bij KB 10 dec. 1828, nr. 101
- Europa. "Atlas phisique, politique et historique de 1'Europe, par M.A. Denaix"., 1829; 66.1-66.9; 9 bladen
  - Titelblad., 66.1
  - Titelblad., 66.2
  - Hydrografie., 66.3
  - Staatkundig., 66.4
  - Fysisch., 66.5
  - Vegetatie., 66.6
  - Vegetatie., 66.7
  - Dieren., 66.8
  - Krijgsgeschiedkundig., 66.9
- Duitsland. "Germanie ancienne et moderne ou Tableau historique, geographique et statistique des Allemagne depuis les temps les plus recules jusqu'a nos jours. Dressee á l'instant du cours du temps du prof. Strass d'apres les meileures sources par H. Sommer-hausen, et publie par N. Lamiraux"., 1828; 67; 2 bladen
  Behoort bij 14 maart 1829, nr. 108
  In duplo aanwezig
- Watermachine. "Tekeningen en beschrijvingen van een "waterkundig" werktuig geschikt voor het opmalen van water uitgevonden door den heer Clary in Frankrijk en door J. Pasquini te Kortrijk in West-Vlaanderen verbeterd, ingediend tot het bekomen van octrooi 4 april 1829"., 68; 7 bladen
  Op het adres heeft den griffier der prov. Staten van West-Vlaanderen een verklaring geschreven, omtrent den ontvangst 16 april 1829
- Brussel. Plannen voor een gebouw bestemd voor sociëteit van de Harmonie op gronden van Mr. H. Decoster, op de "place d'Anvers" te Brussel., 1829; 69.1-69.4; 4 bladen
  - Blad 1., 69.1
  - Blad 2., 69.2
  - Blad 3., 69.3
  - Blad 4., 69.4
- Brussel. Récapitulation dus devis estimatif détaillé, des ouvrager à faire pour l'érection d'un batiment, destiné pour la société de la Grande Harmonie, sur la propriété de Mr. H. Decoster, située place d'Anvers à Bruxelles., 1829; 69B; 1 blad
- Uitgaven van de hoge colleges van Staat, Staten Generaal, departement van Waterstaat, alsmede inkomsten uit de Provincies., 1828; 70.1-70.2; 2 bladen
  - Tableau Comperatif., 70.1
  - Tableau Synoptique., 70.2
- Bijlage behorende bij 26 april 1829, nr. 20., 70B; 1 blad
- Luxemburg. "Carte de la province de Luxembourg indiquant les routes construites, celles qui sont en construction et celles qui ne sont qu'en projet"., 1830; 71; 1 blad
- Nederland. Figuratieve schetsen, waarop de stand van de werkzaamheden der kadastrale meting en schatting in den le januari 1830 in al de kantons der onderscheidene provinciën door verschillende kleuren zijn aangewezen., 72; 19 bladen; Gedrukt
- Brussel. Ontwerp wegens het oprichten van een koepel en terrassen in den tuin van 's Koningspaleis te Brussel, jan. 1830, nr. 133 en 135., 73A; 4 bladen
  Vervaardigd door: T.F. Suys
  Litt.: J.C.Ebbinge-Wubben in K.N.O.B, XVI,2 (1963)
- Tilburg. Restauratieplan voor een kerk te Tilburg, ingediend door kerkbestuur te Goirle en Tilburg., 1830; 73B; 2 bladen
  Behoort bij KB 23 jan. 1830, nr. 1
- Rijnland. "Carte des Rheinlands, langs der Beyerischen und Badischen Grenze, gemasz den über dessen Rectification zwischen der Krone Bayern und dem Grosherzogthum Baden den 24 April 1817 und der 14 November 1825 abgeschlossenen Verträgen"., 74; 1 blad
  Behoort bij besluit om eventueel een commissaris in de Rijnvaart commissie aan te wijzen
- Marche. "Plan d'une partie de la ville de Marche et des grandes routes"., 1830; 74A; 1 blad
  Behoort bij KB 1 april 1830, nr. 82
- Ligny. Plan des terraines situees sous la commune de Ligny, demandes en concession de mine fer par monsieur J. Baptiste Everaerts, J. Cockerill et F.M.M. Denijs., 1829; 75; 3 bladen
  Behoort bij KB 3 sept. 1830, nr. 121
- Oudenaerde. Gravure van het stadhuis van Oudenaerde., 1830; 76; 1 blad
  Vervaardigd door: J. Hunin, graveur te Mechelen
  Behoort bij KB 24 sept. 1830, nr. 3
- Philippeville. Plannen voor concessies voor mijnen in de gemeenten Philippeville, Neuville, Vendecee Villers-Deux-Eglises Villers-le-Gembon in de provincie Namen aangevraagd door Baron de Cartier d'Yve en J.B. Flamenne., 77; 6 bladen
  Behoort bij KB 6 okt. 1830, nr. 12
- Limburg. Kaart van de provincie Limburg en de voormalige generaliteitsplaatsen, zoover dezelve het 5e jacht-district van Noord-Brabant uitmaken., 1830; 78.1; 1 blad
  Behoort bij exh. 13 nov. 1830, nr. 444-v
- Nederland. Figuratieve kaarten van de grens tusschen de Noordelijke en Zuidelijke provinciën van de Noordzee tot de Maas., 1830; 78.2; 1 blad
- Limburg. "Carte de la province de Limbourg d'apres la division territoriale existant avant la reunion de cette contree á la France", met nieuwe grenzen van Nederland volgens rapport Staatsraad Gericke., 1831; 79; 1 blad
  Behoort bij KB 12 Jan. 1831, La. 0 1 geheim
- Antwerpen. Schets der vijandelijke positiën langs de Schelde bij Antwerpen op den mei 1831., 80; 1 blad
  Vervaardigd door: G. Jooss, le Luit.Ing. Adjt.
  Behoort bij KB 14 mei 1831 F 16 geheim
- Zwarte Zee. Kaarten van "Periple moderne des mers Noires et d'Azov"., 1830; 81.1-81.9, ---; 33 bladen 1 omslag
  par E. Fartbout de Marigny Ambtenaar zonder titel, werkzaam als consul te Odessa
  Zie ook: inv.nr. STS 83
  - Recueil d'observations nautiques., 81.1
  - Penderaklia., 81.2
  - Amastra., 81.3
  - Sinope., 81.4
  - Platana., 81.5
  - Platana., 81.6
  - Ontbreekt., ---
    Voorheen bekend als inv.nr. 81.7
  - Schiate-Mezip., 81.8
  - Baai van Sondjouk-Kale., 81.9
  - Balouklava., 81.10
  - Krim., 81.11
  - Soudagh., 81.12
  - Baai v. Cekie., 81.13
  - Theodosie., 81.14
  - Bosporus., 81.15
  - Sebastopol., 81.16
  - Eupatorie., 81.17
  - Ontbreekt., ---
    Voorheen bekend als inv.nr. 81.18
  - Zendra- Baai v. Djarilagotche., 81.19
  - Dnjeper., 81.20
  - Ontbreekt., ---